臺灣臺南地方法院刑事判決
109年度交簡字第3667號
聲  請  人  臺灣臺南地方檢察署檢察官
被      告  沈煒哲


上列被告因公共危險案件，經檢察官提起公訴（109年度偵字第2
1660號），本院判決如下：
    主  文
沈煒哲吐氣所含酒精濃度達每公升零點二五毫克以上而駕駛動力
交通工具，累犯，處有期徒刑參月，併科罰金新臺幣貳萬元，有
期徒刑如易科罰金、罰金如易服勞役，均以新臺幣壹仟元折算壹
日。
    事實及理由
一、本件犯罪事實及證據，均引用附件聲請簡易判決處刑書之記
    載。
二、論罪科刑部分：
  ㈠核被告沈煒哲所為，係犯刑法第185條之3第1項第1款之吐氣
    所含酒精濃度達每公升0點25毫克以上而駕駛動力交通工具
    罪。被告曾於民國104年間因觸犯相同罪名，經本院判處有
    期徒刑3月確定，於105年7月22日執行完畢，有臺灣高等法
    院被告前案紀錄表1份可稽，其於徒刑執行完畢後，5年以內
    故意再犯本件有期徒刑以上之罪，係為累犯，且其先前已有
    相同犯罪經判刑處罰，卻未知警惕守法，猶反覆再犯相同罪
    名，刑罰反應力薄弱，參酌司法院大法官釋字第775號解釋
    意旨，依刑法第47條第1項規定加重其刑。
  ㈡爰審酌被告明知酒精成分對人之注意力、控制力及反應能力
    有不良影響，酒後駕車對一般往來之公眾及駕駛人自身皆具
    高度危險性，竟仍枉顧法律禁止規範與公眾道路通行之安全
    ， 執意於飲酒後吐氣所含酒精濃度達每公升0點41毫克之狀
    況下，駕駛機車行駛於道路，漠視輕忽公眾交通之安全，對
    行車大眾及路人之生命、身體安全造成危害，惟念其犯後尚
    知坦承犯行，犯後態度並非惡劣，且考量本件犯行時間，與
    先前相同犯行已相距數年，尚非短期間內反覆犯罪，復兼衡
    其於司法警察調查中自述係國中畢業之智識程度、家庭經濟
    狀況為勉持等一切情狀，量處如主文所示之刑，並諭知有期
    徒刑如易科罰金、罰金如易服勞役之折算標準。
三、依刑事訴訟法第449條第1項前段、第454條第2項，刑法第18
    5條之3第1項第1款、第47條第1項、第41條第1項前段、第42
    條第3項，刑法施行法第1條之1第1項，逕以簡易判決處如主
    文所示之刑
四、如不服本件判決，得自收受送達後20日內，向本院提出上訴
    狀（附繕本），上訴於本院管轄之第二審地方法院合議庭。
中　　華　　民　　國　　109 　年　　12　　月　　21　　日
                  刑事第七庭  法　官  陳威龍
以上正本證明與原本無異。
                              書記官　楊琄琄
中　　華　　民　　國　　109 　年　　12　　月　　22　　日
附錄本案論罪科刑法條：
刑法第185條之3第1項第1款：
駕駛動力交通工具而有下列情形之一者，處二年以下有期徒刑，
得併科二十萬元以下罰金：
一、吐氣所含酒精濃度達每公升零點二五毫克或血液中酒精濃度
    達百分之零點零五以上。
【附件】
臺灣臺南地方檢察署檢察官聲請簡易判決處刑書　
                                    109年度偵字第21660號
　　被　　　告　沈煒哲　男　30歲（民國00年00月00日生）
　　　　　　　　　　　　住○○市○○區○○里00鄰○○路
                        000巷00號
　　　　　　　　　　　　國民身分證統一編號：Z000000000號
上列被告因公共危險案件，業經偵查終結，認為宜以簡易判決處
刑，茲將犯罪事實及證據並所犯法條分敘如下：
　　　　犯罪事實
一、沈煒哲前於民國104年間因公共危險案件，經臺灣臺南地方
    法院以104年交度簡字第2324號刑事判決判處有期徒刑3月確
    定，並於105年7月22日執行完畢。惟其仍不知悔改，於109 
    年11月17日1時至3時30分許，分別在臺南市○○區○○路○段000
    號快樂地釣蝦場及同區同安路167巷17號住處內飲用啤酒數
    罐及梅酒若干後，仍騎乘車牌號碼000-000 號普通重型機車
    外出。後來於同日3時40分許，行經臺南市中西區金華路五
    段與民生路口時，因乘客未戴安全帽而為警攔查，員警發現
    其身上有濃厚酒味，遂於同日3時49分許，對沈煒哲施以酒
    精濃度檢測，測得其吐氣之酒精濃度為每公升0.41毫克而查
    獲。
二、案經臺南市政府警察局第五分局移送偵辦。
　　　　證據並所犯法條
一、上述犯罪事實，已由被告沈煒哲於警詢時及偵查中均坦白承
    認，且有道路交通事故當事人酒精測定紀錄表、財團法人台
    灣電子檢驗中心呼氣酒精測試器檢定合格證書及臺南市政府
    警察局舉發違反道路交通管理事件通知單各1紙在卷可以證
    明，被告罪嫌堪予認定。
二、核被告所為，係犯刑法第185條之3第1項第1款之公共危險罪
    嫌。又被告有如事實欄所示之刑案紀錄，甫於105年7月22日
    執行完畢，亦有本署刑案資料查註紀錄表1份在卷可參，其
    於5年內故意再犯本件有期徒刑以上之罪，為累犯，請依同
    法第47條第1 項規定加重其刑。
三、依刑事訴訟法第451條第1項聲請逕以簡易判決處刑。
　　此　致
臺灣臺南地方法院
中　　華　　民　　國　 109　　年　　11　　月　　26　　日
                              檢察官   黃淑妤
本件正本證明與原本無異
中　　華　　民　　國　 109　　年　　12　　月　　 7　　日
                              書記官   曾敏娟
附錄法條：
中華民國刑法第185條之3
駕駛動力交通工具而有下列情形之一者，處 2 年以下有期徒刑
，得併科 20 萬元以下罰金：
一、吐氣所含酒精濃度達每公升零點二五毫克或血液中酒精濃度
    達百分之零點零五以上。
二、有前款以外之其他情事足認服用酒類或其他相類之物，致不
    能安全駕駛。
三、服用毒品、麻醉藥品或其他相類之物，致不能安全駕駛。
因而致人於死者，處 3 年以上 10 年以下有期徒刑；致重傷者
，處 1 年以上 7 年以下有期徒刑。
曾犯本條或陸海空軍刑法第 54 條之罪，經有罪判決確定或經緩
起訴處分確定，於五年內再犯第 1 項之罪因而致人於死者，處
無期徒刑或 5 年以上有期徒刑；致重傷者，處 3 年以上 10 年
以下有期徒刑。　　　　　　　　　　　
附記事項：
本件係依刑事訴訟法簡易程序辦理，法院簡易庭得不傳喚被告、
輔佐人、告訴人、告發人等出庭即以簡易判決處刑；被告、被害
人、告訴人等對告訴乃論案件如已達成民事和解而要撤回告訴或
對非告訴乃論案件認有受傳喚到庭陳述意見之必要時，請即另以
書狀向簡易法庭陳述或請求傳訊。